臺灣板橋地方法院刑事判決             100年度易字第3414號
公  訴  人  臺灣板橋地方法院檢察署檢察官
被      告  陳璞淵
            陳榮聰
            陳美桂
上列被告因竊盜案件，經檢察官提起公訴（100 年度偵字第1205
5 號），被告於準備程序中就被訴事實為有罪之陳述，經本院合
議庭裁定由受命法官獨任進行簡式審判程序，並判決如下：
    主  文
陳璞淵、陳榮聰、陳美桂結夥三人以上攜帶兇器竊盜，各處有期
徒刑陸月，如易科罰金，均以新臺幣壹仟元折算壹日。均緩刑
年，緩刑期間均付保護管束，並均應向檢察官指定之政府機關、
政府機構、行政法人、社區或其他符合公益目的之機構或團體提
供貳佰小時之義務勞務。
    事   實
一、陳璞淵、陳榮聰、陳美桂基於意圖為自己不法所有之竊盜犯
    意聯絡，於民國100 年4 月25日16時30分許，由陳璞淵駕駛
    車牌號碼GR-7083 號自用小客車，搭載陳榮聰、陳美桂一同
    至新北市○○○○路之示範公墓內，持客觀上足對人之生命
    、身體、安全構成威脅，具有危險性而可供兇器使用之長板
    鋸、短板鋸、鑿子、手斧頭及鏈鋸，共同竊取潘熙琳所有、
    已遭不詳之人鋸斷橫放於地面上之榕柏樹幹14節。嗣經墓園
    管理員褚萬福報警處理，始悉上情。
二、案經潘熙琳訴由新北市政府警察局蘆洲分局報請臺灣板橋地
    方法院檢察署檢察官偵查起訴。
    理  由
一、查被告陳璞淵、陳榮聰、陳美桂所犯係死刑、無期徒刑、最
    輕本刑為3 年以上有期徒刑以外之罪，其於準備程序中就前
    揭被訴事實為有罪之陳述，經受命法官告知簡式審判程序之
    旨，並聽取其與公訴人之意見後，本院合議庭認為適宜由受
    命法官獨任進行簡式審判程序，爰依刑事訴訟法第273 條之
    1 第1 項規定，裁定由受命法官獨任進行簡式審判程序，合
    先敘明。
二、上揭犯罪事實，業據被告陳璞淵、陳榮聰、陳美桂於警詢、
    偵查、本院準備程序及審理時坦承不諱，核與告訴人潘熙琳
    於警詢時之指訴、證人褚萬福於警詢時之證述情節相符，復
    有現場及扣案物品照片9 張（見偵查卷第89頁至第91頁）在
    卷可稽，及扣案之長板鋸、短板鋸、鑿子、手斧頭及鏈鋸等
    物可證，足認被告任意性之自白與事實相符，堪予採信。是
    本案事證明確，被告犯行洵堪認定，應依法論科。
三、按刑法第321 條第1 項第3 款之攜帶兇器竊盜罪，係以行為
    人攜帶兇器竊盜為其加重條件，此所謂兇器，其種類並無限
    制，凡客觀上足對人之生命、身體、安全構成威脅，具有危
    險性之兇器均屬之，且祇須行竊時攜帶此種具有危險性之兇
    器為已足，並不以攜帶之初有行兇之意圖為必要（最高法院
    79年度臺上字第5253號判例意旨可資參照）。被告三人行竊
    時所攜帶之長板鋸、短板鋸、鑿子、手斧頭及鏈鋸，均為金
    屬材質，且質地堅硬、形式尖銳，如持以攻擊，客觀上均足
    以對人之生命、身體、安全構成威脅，而具有危險性，性質
    上自屬兇器無疑。是核被告三人所為，均係犯第321 條第1
    項第3 款、第4 款之結夥三人以上攜帶兇器竊盜罪。被告三
    人就本件犯行，有犯意聯絡及行為分擔，為共同正犯。爰審
    酌被告三人不思以正途獲取所需，恣意以上開方法竊取他人
    財物，嚴重影響他人生命、身體、財產安全及居住安寧，對
    社會治安所生危害匪淺，惡性重大，兼衡其等犯罪動機、目
    的、手段、生活狀況、智識程度、素行（此有臺灣高等法院
    被告前案紀錄表1 份在卷可參）及犯罪後坦承犯行，態度尚
    佳等一切情狀，量處如主文所示之刑，以資懲儆。末查，被
    告陳璞淵、陳榮聰前雖曾因故意犯罪受有期徒刑以上刑之宣
    告，惟於刑之執行完畢後5 年內未曾因故意犯罪受有期徒刑
    以上刑之宣告，而被告陳美桂則未曾因故意犯罪而受有期徒
    刑以上刑之宣告，此有臺灣高等法院被告前案紀錄表3 份在
    卷可稽，渠等僅因一時失慮，致觸犯本件犯行，信渠等經此
    偵審程序及罪刑之宣告，應知所警惕，而無再犯之虞，是本
    院認上開對渠等宣告之刑，以暫不執行為當，爰均併予宣告
    緩刑3 年，緩刑期間均付保護管束，並均應向檢察官指定之
    政府機關、政府機構、行政法人、社區或其他符合公益目的
    之機構或團體，提供200小時之義務勞務，以啟自新。
四、至扣案之長板鋸、短板鋸、鑿子、手斧頭、鏈鋸，為被告供
    本件犯罪所用之物，且除鏈鋸係被告陳榮聰所有之物外，其
    餘物品均為被告陳美桂所有之物，業據被告陳美桂坦認在卷
    （見本院卷第36頁背面），爰依刑法第38條第1 項第2 款之
    規定，並基於共犯連帶沒收之原則，於被告三人主刑項下，
    均諭知沒收。
據上論斷，依刑事訴訟法第273 條之1 第1 項、第299 條第1 項
前段項，刑法第321 條第1 項第3 款、第4 款、第28條、第74條
第1 項第1 款、第2 款、第2 項第5 款、第93條第1 項第2 款、
第38條第1 項第2 款，刑法施行法第1 條之1 ，判決如主文。
本案經檢察官吳育增到庭執行職務。
中    華    民    國   100    年    11    月    15    日
                  刑事第四庭   法  官   陳苑文
上列正本證明與原本無異。
如不服本判決，應於判決送達後10日內敘明上訴理由，向本院提
出上訴狀 (應附繕本) ，上訴於臺灣高等法院。其未敘述上訴理
由者，應於上訴期間屆滿後20日內向本院補提理由書「切勿逕送
上級法院」。
                               書記官   林金良
中    華    民    國   100    年    11    月    17    日
中華民國刑法第321條
（加重竊盜罪）
犯竊盜罪而有下列情形之一者，處 6 月以上、5 年以下有期徒
刑，得併科新臺幣 10 萬元以下罰金：
一、侵入住宅或有人居住之建築物、船艦或隱匿其內而犯之者。
二、毀越門扇、牆垣或其他安全設備而犯之者。
三、攜帶兇器而犯之者。
四、結夥三人以上而犯之者。
五、乘火災、水災或其他災害之際而犯之者。
六、在車站、埠頭、航空站或其他供水、陸、空公眾運輸之舟、
    車、航空機內而犯之者。
前項之未遂犯罰之。附錄本案論罪科刑法條全文：